【裁判字號】    95,易,450
【裁判日期】    950627
【裁判案由】    賭博
【裁判全文】
臺灣彰化地方法院刑事判決               95年度易字第450號
公  訴  人  臺灣彰化地方法院檢察署檢察官
被      告  乙○○
上列被告因賭博案件，經檢察官聲請簡易判決處刑（95年度偵字
第1480、2032號），本院員林簡易庭認為不宜（95年度員簡字第
173號），簽移本院改行通常程序後，裁定改依簡式審判程序判
決如下：
    主  文
乙○○共同連續意圖營利，聚眾賭博，處有期徒刑月，如易科
罰金，以佰元折算壹日，緩刑貳年。
扣案之下注單拾肆張、監視器壹組（含鏡頭）、電話機陸台、錄
音機陸台（含錄音帶）、使用過之錄音帶（下注資料）玖塊、存
摺貳本、盤口資料單壹張、電腦螢幕陸台（上面貼有「美育資訊
」字樣）、電腦主機貳台（含鍵盤貳台，主機上面貼有「美育資
訊」字樣）均沒收。
    犯罪事實及理由
一、犯罪事實：
(一)、己○○、丁○○（二人業據本院先行審結）共同意圖營利，
    基於概括之犯意聯絡及行為分擔，由己○○擔任負責人，並
    以每月新台幣（下同）2萬元之薪水聘請丁○○擔任資深員
    工，自民國94年9月20日起，連續提供彰化縣員林鎮○○路
    428 號6樓作為公眾得出入之賭博場所，而聚集不特定多數
    人參與「地下臺灣股市指數」賭博，並僱用與渠等2人有犯
    意聯絡及行為分擔之丙○○（自94年10月中旬某日起受僱，
    每月18000元，業據本院先行審結）、甲○○（自94年10 月
    中旬某日起受僱，每月2萬元，業據本院先行審結）、乙○○（自94年11月間某日起受僱，已先後受領3千多元、近800
    0元薪水），協助接聽賭客電話、登記下注之數量、金額及
    匯款給賭客、上手等工作。其賭博的方式係以「口」為單位
    ，每下注1「口」為400元至500元不等，並以臺灣股市指數
    漲跌為依據，由不特定之賭客透過電話下注買「漲」或買「
    跌」，賭客若下單買「漲」，而臺灣股市指數上漲，則每「
    口」每點需賠賭客100至200元，若臺灣股市指數下跌，則每
    「口」每點贏賭客100至200元。己○○等人接獲賭客下單後
    ，每筆交易不論輸贏，均向賭客抽取450元至600元不等之手
    續費，而轉單給上手時，則僅交付上手400元至500元之手續
    費，以每筆交易抽取佣金50元至100元之方式牟利。嗣於95
    年2月7日中午12時30分許，在上址賭博場所，為警查獲，並
    扣得下注單14張（聲請簡易判決處刑書誤載為1張）、監視
    器1組（含鏡頭分頻器）、電話機6台、錄音機6台（含錄音
    帶）、使用過之錄音帶（下注資料）9塊、存摺2本（聲請簡
    易判決處刑書誤載為4本）、盤口資料單1張、電腦螢幕6台
    （上面貼有「美育資訊」字樣）、電腦主機2台（含鍵盤2
    台，主機上面貼有「美育資訊」字樣）等物。
(二)、案經彰化縣警察局員林分局報請臺灣彰化地方法院檢察署檢
    察官聲請簡易判決處刑，本院員林簡易庭認為不宜，簽移本
    院改行通常程序審理。
二、理由：
(一)、據以論罪之證據如下：
１、同案被告己○○、丁○○、丙○○、甲○○於警詢、偵查及
    本院準備程序、審理中之自白暨被告乙○○於警詢、偵查中
    、本院準備程序、審理中之自白。
２、下注單14張、監視器1組（含鏡頭）、電話機6台、錄音機6
    台（含錄音帶）、使用過之錄音帶（下注資料）9塊、存摺2
    本、盤口資料單1張、電腦螢幕6台（上面貼有「美育資訊」
    字樣）、電腦主機2台（含鍵盤2台，主機上面貼有「美育資
    訊」字樣）等物。
３、台灣高等法院被告前案紀錄表、臺灣彰化地方法院檢察署刑
    案資料查註紀錄表。
(二)、爰審酌被告乙○○犯罪之動機、方法、手段、僅係受僱，犯
    罪情節較輕，所生危害不大暨犯後坦認犯行之態度等一切情
    狀，量處如主文所示之刑，並諭知易科罰金折算標準。又查
    被告乙○○前未曾受有期徒刑以上刑之宣告，有台灣彰化地
    方法院檢察署刑案資料查註紀錄表及台灣高等法院被告前案
    紀錄表在卷可稽，其工作、家庭均待其本人維繫經營，因一
    時怠忽而罹刑章，且能負起應有之責任，坦認犯行，經此次
    偵審及刑之宣告後，當能知所警惕，本院認為就被告乙○○
    所宣告之刑，以暫不執行為適當，諭知緩刑2年，以期自新
    、自勵。
(三)、至於扣案之數據機1台為中華電信股份有限公司所有提供用
    戶即同案被告己○○使用之物，核與刑法第38條第1項第2款
    沒收之要件不符；至於扣案之電腦螢幕1台（上面掛有螢幕
    保護鏡片）、電腦主機1台（含鍵盤1台），雖係同案被告己○○所有之物，惟並非供犯罪所用之物，已據渠等供述在卷
    （見本院卷），亦與刑法第38條第1項第2款沒收之要件不符
    ，附此敘明。
(四)、同案被告戊○○俟到案後審結。
三、應適用之法條：刑事訴訟法第452條、第273條之1第1項、第
    299條第1項前段、第310條之2、第454條第1項，刑法第28條
    、第56條、第266條第1項前段、第2項、第268條、第55條、
    第41條第1項前段、第74條第1款、第38條第1項第2款，罰金
    罰鍰提高標準條例第1條前段、第2條，判決如主文。
四、如不服本判決，應於判決送達後10日內向本院提出上訴狀 (
    須附繕本)。
本案經檢察官林士富到庭執行職務。
中    華    民    國    95    年    6     月    27    日
                  刑事第二庭    法  官  李水源
以上正本證明與原本無異。
如不服本判決，應於判決送達後10日內向本院提出上訴狀 (須附
繕本)。
中    華    民    國    95    年    6     月    28    日
                                書記官  廖建興
附錄本案論罪科刑法條全文
中華民國刑法第266條
(普通賭博罪與沒收物)
在公共場所或公眾得出入之場所賭博財物者，處1千元以下罰金
。但以供人暫時娛樂之物為賭者，不在此限。
當場賭博之器具與在賭檯或兌換籌碼處之財物，不問屬於犯人與
否，沒收之。
中華民國刑法第268條
意圖營利，供給賭博場所或聚眾賭博者，處 3 年以下有期徒刑，
得併科3千元以下罰金。


司法院資訊處製作；財團法人民間司法改革基金會備份。
